【裁判字號】    88,訴,2345
【裁判日期】    890111
【裁判案由】    公共危險
【裁判全文】
臺灣高雄地方法院刑事判決                        八十八年度訴字第二三四五號
    公  訴  人  臺灣高雄地方法院檢察署檢察官
    被      告  乙○○
    指定辯護人  甲○
右列被告因公共危險等案件，經檢察官提起公訴（八十八年度偵字第一０七五０號）
，甲○判決如左：
    主  文
乙○○放火燒燬現供人使用之住宅，未遂，累犯，處有期徒刑肆年；又以加害財產之
事，恐嚇他人致生危害於安全，累犯，處有期徒刑伍月，應執行有期徒刑肆年參月。
寶特瓶壹個沒收。
    事  實
一、乙○○曾於民國八十六年間因違反麻醉藥品管理條例案件，經甲○判處有期徒刑
    五月，於八十七年三月三十一日經台灣高等法院高雄分院駁回上訴確定，甫於八
    十七年六月十五日易科罰金執行完畢，猶不知悔改，復因向其父親丙○○索取新
    台幣三百元遭拒，丙○○並揚言與之脫離父子關係，竟心生憤恨，於八十八年四
    月二十五日上午六時二十分許，先持保特空瓶至高雄市○○路與六合路口加油站
    購買汽油，旋於是日上午六時二十五分許，騎乘機車至高雄市三民區○○○路二
    一八巷九弄七號丙○○住處，見其父親丙○○要來開門，便一語不發，旋將保特
    空瓶裝盛之汽油往該住所鋁製大門處潑灑，並拿出打火機點燃後，復另起恐嚇之
    犯意，對其父親丙○○恫稱：放火後還要拿炸彈來炸之語，始行離去，致生危害
    於丙○○及其家人之安全。丙○○見狀立即至附近派出所報案，火勢倖經鄰居撲
    滅始未釀成巨害，乙○○旋又折返現場，為到場處理員警當場查獲，並於現場查
    扣前述供裝盛汽油之寶特瓶一個。
二、案經高雄市政府三民第一分局移送臺灣高雄地方法院檢察署檢察官偵查起訴。
    理  由
一、訊據被告乙○○對於前述放火事實坦承不諱，惟矢口否認有以：放火後還要拿炸
    彈來炸之語恐嚇丙○○之行為。經查：前揭放火事實，業據被告迭於警訊及偵審
    中供認不諱，經核與證人丙○○證述情節相符，並有現場照片四張在卷為憑，及
    裝盛汽油之寶特瓶一個扣案可稽。另被告於放火後又以前揭言詞恐嚇丙○○乙情
    ，亦據被告於偵訊時坦認不諱（見偵查卷第九頁反面八十八年四月二十五日偵訊
  筆錄），經核與丙○○於警訊時指述情節相符，按丙○○乃被告之父親，情誼至
    深，若非被告確有如此言詞，其父親丙○○當無構陷之理，被告於偵訊時所為前
    揭自白，經核與事實相符，自足採為論罪之依據。至丙○○於甲○八十八年十二
    月十四日審理時對此情改稱：「時隔已久我忘了」之語，亦係出於父子情深，為
    免被告之刑責所為袒護之詞，自不足採為被告有利之證據。另被告於偵訊時曾辯
    稱：事後跟父親一起將火撲滅之語（見偵查卷第九頁反面八十八年四月二十五日
    偵訊筆錄），於甲○八十八年十二月十四日審理時亦供稱：我後來有幫忙滅火之
    語，惟查；被告於警訊時供陳：「我回家是看是否有燒到我家人」之語；另於甲
    ○審理時則改稱：「我是將停放巷外面之機車牽至適當位置再折返現場時，火已
    撲滅」之語（見甲○八十八年十二月二十八日審判筆錄），先後供詞反覆，足見
    被告所辯有參與滅火乙情，並非實情，殊不足採。事證已明，被告放火、恐嚇之
    犯行均堪認定。
二、按高雄市三民區○○○路二一八巷九弄七號於案發時有被害人丙○○及被告等人
    居住其內，已據被告及丙○○供明在卷，係現供人使用之住宅，被告以汽油潑灑
    後點燃，顯已著手放火行為，嗣因火勢旋即為鄰居撲滅，致未延燒，核被告所為
    ，係犯刑法第一百七十三條第三項、第一項之放火未遂罪。另被告於點燃火勢後
    離去現場時又以前揭言詞恐嚇被害人丙○○之行為，則應成立同法第三百零五條
    之恐嚇罪。被告所犯上開二罪，犯意有別，應分論併罰。查被告曾於八十六年間
    因違反麻醉藥品管理條例案件，經甲○判處有期徒刑五月，於八十七年三月三十
    一日經台灣高等法院高雄分院駁回上訴確定，甫於八十七年六月十五日易科罰金
    執行完畢之事實，有臺灣高等法院被告全國前案紀錄表在卷足稽，其於有期徒刑
    執行完畢後五年以內再犯有期徒刑以上之本罪，為累犯，應加重其刑（放火罪法
    定刑無期徒刑部分依法不得加重）。又所犯放火罪部分，被告於著手放火行為後
    ，火勢為他人撲滅，以致未釀成巨害，為未遂犯，應依刑法第二十六條前段之規
    定先加後減其刑。審酌被告偶因向其父親索錢未果，即心生憤恨，點燃汽油欲燒
    毀其父親住家洩恨，嗣因火勢旋為鄰居撲滅，始未釀成災害，情節非輕，姑念被
    告年少氣甚，不思行為後果之嚴重性，犯後亦已坦承犯行，應有悔意等情狀，量
    處如主文所示之刑，並定其應執行刑。扣案之寶特瓶一個，為被告所有，且係供
    犯放火罪之物，已據被告供明，應並依刑法第三十八條第一項第二款規定宣告沒
    收。
據上論斷，應依刑事訴訟法第二百九十九條第一項前段，刑法第一百七十三條第三項
、第一項、第三百零五條、第二十六條前段、第四十七條、第五十一條第五款、第三
十八條第一項第二款，罰金罰鍰提高標準條例第一條前段，判決如主文。
中      華      民      國    八十九    年      一      月     十一     日
                                    臺灣高雄地方法院刑事第三庭
                                        法  官  黃  三  友
右正本證明與原本無異。
如不服本判決，應於判決送達後十日內，向甲○提出上訴狀。
                                        書記官  盧  雅  婷
中      華      民      國    八十九    年      一      月     十一     日
附錄本判決之論罪法條：
刑法第一百七十三條第三項、第一項
放火燒燬現供人使用之住宅或現有人所在之建築物、礦坑、火車、電車或其他供水、
陸、空公眾運輸之舟、車、航空機者，處無期徒刑或七年以上有期徒刑。
第一項之未遂犯罰之。
刑法第三百零五條
以加害生命、身體、自由、名譽、財產之事恐嚇他人，致生危害於安全者，處二年以
下有期徒刑、拘役或三百元以下罰金。


司法院資訊處製作；財團法人民間司法改革基金會備份。
